【裁判字號】    89,交易,365
【裁判日期】    891027
【裁判案由】    公共危險等
【裁判全文】
臺灣板橋地方法院刑事判決                        八十九年度交易字第三六五號
    公  訴  人  臺灣板橋地方法院檢察署檢察官
    被      告  丙○○
右列被告因公共危險等案件，經檢察官提起公訴（八十九年度偵字第一○三五七、第
一一二九八號），本院判決如左：
    主      文
丙○○服用酒類，不能安全駕駛動力交通工具而駕駛，處有期徒刑月；如易科罰金
以佰元折算壹日。又因過失傷害人，處有期徒刑月；如易科罰金，以佰元折算
壹日。應執行有期徒刑伍月；如易科罰金，以佰元折算壹日。
    事      實
一、丙○○明知駕駛動力交通工具前，不得服用酒類以避免無法安全駕駛，竟於八十
    八年十二月二十五日二十三時許起，在臺北縣樹林市山佳地區與友人飲用啤酒，
    迄翌日（八十八年十二月二十六日）凌晨約一時二十分許，已因酒醉而達於不能
    安全駕駛動力交通工具之程度，猶騎乘車牌號碼ＵＴＸ－六○三號輕型機車欲前
    往林口鄉，其原應注意汽車駕駛人飲用酒類後其吐氣所含酒精濃度超過每公升○
    ‧二五毫克以上者，不得駕車；又汽車駕駛人駕駛汽車應遵守道路交通標誌、標
    線、號誌之指示，且不得爭道行駛而有不按遵行之方向行駛及不依規定駛入來車
    道之情事；並應注意車前狀況，隨時採取必要之安全措施。而依當時晴天之夜間
    、路面乾燥、道路標誌、標線無缺陷等情況，並無不能注意之情事，其竟疏未注
    意，因嗣發現皮夾遺失，乃逆向循臺北縣樹林市○○路○○路行駛，迨於當日凌
    晨一時四十分許行經該路二○六號「臺北縣私立樹林女子高級家事商業職業學校
    」對面時，乃迎面撞擊斯時騎乘車牌號碼ＱＴＸ－一九二號（起訴書誤繕為ＱＴ
    Ｏ－一九二號）輕型機車沿同路往臺北縣新莊市方向行駛之乙○○，致乙○○人
    車倒地而受有頭部外傷並腦震盪、左臉擦傷；左肩、右胸（肋）、胸壁及左膝擦
    傷、左腰部、部嚴重挫傷、尾骨骨折等傷害。嗣丙○○於有偵查權限之公務員
    發覺其過失傷害犯行前，即向前來處理車禍事宜之臺北縣警察局樹林派出所警員
    甲○○承認駕車肇事，惟旋經警聞得其有濃烈酒味，並即於同日凌晨二時零四分
    許施以吐氣所含酒精濃度測試，結果高達每公升○‧七七毫克，而另偵悉丙○○
    上開服用酒類，不能安全駕駛動力交通工具而駕駛一事。
二、案經丙○○自首（過失傷害部分）及乙○○訴由臺北縣警察局三峽分局報請臺灣
    板橋地方法院檢察署檢察官偵查起訴。
    理      由
一、右揭酒後駕車致人傷害之犯罪事實，業據被告丙○○迭於警訊、檢察官偵查及本
    院審理中坦承不諱，核與告訴人乙○○所為之指訴及證人即臺北縣警察局樹林派
    出所警員甲○○證述之情節相符；又被告肇事後於同日凌晨二時零四分經警施以
    酒精測試，其吐氣所含酒精成份尚高達每公升○‧七七毫克一節，亦有酒精測試
    值一紙附卷可稽，而依醫學實驗證明所得經驗法則，人體呼氣所含酒精成分若已
    達每公升零點五五毫克（零點五五ＭＧ＼Ｌ），肇事率為一般正常人之十倍，已
    達不能安全駕車之標準，此經法務部八十八年五月十八日法八八檢字第○○一六
    六九號函敘甚詳。此外，復有道路交通事故調查報告表一份、現場照片四幀、告
    訴人受傷之診斷證明書二紙（亞東紀念醫院診字第Ａ○○九四七號甲種診斷證明
    書、宏安中醫醫院診斷證明書）、酒精濃度測試表一紙、臺北縣警察局舉發違反
    道路交通管理事件通知單（＜八八＞北縣警交字第Ｃ00000000號）一紙
    在卷足資佐證，按汽車駕駛人飲酒後其吐氣所含酒精成份超過每公升○‧二五毫
    克以上者不得駕車，又駕駛汽車，應遵守道路交通標誌、標線、號誌之指示，且
    不得爭道行駛而有不按遵行之方向行駛及不依規定駛入來車道之情事，又應注意
    車前狀況，隨時採取必要之安全措施，道路交通安全規則第一百十四條第二款、
    第九十條、道路交通管理處罰條例第四十五條第一款、第三款、道路交通安全規
    則第九十四條第三項分別定有明文，被告駕駛汽車自應注意上開規定，且依當時
    情形並無不能注意之情事，其疏未注意此等規定而肇事，自有過失，且其過失行
    為與告訴人所受傷害間復有相當因果關係，是本件事證已臻明確，被告犯行洵堪
    認定，自應依法論科。
二、查被告丙○○於服用酒類，不能安全駕駛汽車之狀態下猶駕駛車輛之行為，核係
    犯刑法第一百八十五條之三之服用酒類不能安全駕駛動力交通工具而駕駛罪；被
    告因貿然逆向行駛疏未注意車前狀況而撞傷告訴人之行為，核係另犯刑法第二百
    八十四條第一項前段之過失傷害罪；被告酒醉駕車，因而致告訴人受傷，應依道
    路交通管理處罰條例第八十六條第一項規定就其所犯上開過失傷害罪部分加重其
    刑，而被告嗣於有偵查權限之公務員發覺其犯罪前，即向前來處理車禍事宜之臺
    北縣警察局樹林分局警員甲○○坦承肇事一節，業據被告所陳明，且據證人甲○○到庭結證屬實（見本院八十九年十月十八日審判筆錄），又被告嗣自動接受裁
    判，足認其符合刑法第六十二條前段關於自首之規定，自應就其所犯刑法二百八
    十四條第一項前段過失傷害罪部分依法減輕其刑，並先加後減之；至於被告另犯
    刑法第一百八十五條之三之服用酒類，不能安全駕駛動力交通工具而駕駛罪部分
    ，業據警員聞其酒味而得確切之根據而得合理之可疑，被告於酒精濃度測試前並
    未主動陳述其酒後駕車一事，業據被告所供承，且據證人甲○○結證無訛（見本
    院八十九年十月十八日審判筆錄），核與刑法第六十二條前段關於自首之規定不
    符，自不得依該法條規定論以自首而減輕其刑，附此敘明。被告所犯上開二罪，
    犯罪構成要件不同，係各別實現二個獨立犯罪行為，在犯罪評價上，二罪所侵害
    之法益亦異而不具保護法益同一性，二罪僅於過失傷害行為時點與場所之合致而
    已，自應分論併罰。爰審酌被告酒醉之程度、所生交通安全危害非輕、過失之情
    節、告訴人受傷之程度及被告肇事後坦承犯行態度尚佳，惟因告訴人要求賠償新
    臺幣八十四萬八千零四十一元而迄未能達成和解而賠償告訴人所受損害等一切情
    狀，分別量處如主文所示之刑，且均諭知易科罰金之折算標準；並定其應執行刑
    及易科罰金之折算標準。
據上論斷，應依刑事訴訟法第二百九十九條第一項前段，刑法第一百八十五條之三、
第二百八十四條第一項前段、第六十二條前段、第四十一條、第五十一條第五款，道
路交通管理處罰條例第八十六條第一項、罰金罰鍰提高標準條例第一條前段、第二條
，判決如主文。
本案經檢察官張慶林到庭執行職務。
中      華      民      國      八十九      年    十      月   二十七   日
                                      臺灣板橋地方法院交通法庭
                                          法  官  陳  鴻  清
右正本證明與原本無異
如不服本判決應於送達後十日內向本院提出上訴狀
                                          書記官  林  蔚  然
中      華      民      國      八十九      年    十一    月     一     日
附錄本案論罪科刑法條全文：
刑法第一百八十五條之三：
服用毒品、麻醉藥品、酒類或其他相類之物，不能安全駕駛動力交通工具而駕駛者，
處一年以下有期徒刑、拘役或三萬元以下罰金。
刑法第二百八十四條：
因過失傷害人者，處六月以下有期徒刑、拘役或五百元以下罰金，致重傷者，處一年
以下有期徒刑、拘役或五百元以下罰金。
從事業務之人，因業務上之過失傷害人者，處一年以下有期徒刑、拘役或一千元以下
罰金，致重傷者，處三年以下有期徒刑、拘役或二千元以下罰金。


司法院資訊處製作；財團法人民間司法改革基金會備份。
